# 求助陈版主母子公司间资本化利息

提问人：lllee 时间：2021-01-14 08:05:02
1 、子公司是项目公司，母公司借款用于项目、利息由母公司直接偿还，这部分借款利息母公司可以直接资本化么，还是需要通过往来款在子公司账上记资本化利息。 2 、项目完工后，收入是直接转给母公司，母子公司通过开票把工程支出部分的开发成本结转到母公司，如果资本化利息记在子公司怎么结转到母公司呢？

回答人：chenyiwei
可资本化的资产在子公司账面上，母公司个别报表层面不可直接将利息资本化。需要通过往来款在子公司账上记资本化利息。

提问人：lllee 时间：2021-01-16 11:21:00
那母公司可以确认收入么

回答人：chenyiwei
母公司个别报表层面可确认利息收入，同时将应付给外部资金提供者的利息作为利息支出。